【裁判字號】    89,台抗,537
【裁判日期】    891221
【裁判案由】    偽造貨幣等罪
【裁判全文】
最高法院刑事裁定                                八十九年度台抗字第五三七號
    抗  告  人  甲○○
    選任辯護人  林樹旺律師
右抗告人因偽造貨幣等罪案件，不服台灣高等法院中華民國八十九年十月十七日駁回
上訴之裁定（八十八年度上訴字第四二四○號），提起抗告，本院裁定如左：
    主  文
原裁定撤銷。
    理  由
本件原裁定以抗告人甲○○因偽造貨幣等罪案件，經原審法院判決後，於民國八十九
年三月二十五日將判決正本送達抗告人收受，扣除在途期間二日，其上訴屆滿之日為
八十九年四月六日，其期間末日又非星期日或例假日，竟乃至八十九年四月七日始提
起上訴，顯已逾十日之法定不變期間，爰依刑事訴訟法第三百八十四條前段規定，予
以裁定駁回其第三審上訴。原非無見。惟按刑事訴訟送達文書，除有特別規定外，準
用民事訴訟法規定，刑事訴訟法第六十二條定有明文；而依民事訴訟法第一百三十八
條規定，為寄存送達，除應將送達之文書寄存送達地之自治或警察機關外，並須製作
送達通知書，記明寄存文書之處所，黏貼於受送達人住居所、事務所或營業所門首，
俾應受送達人知悉寄存之事實前往領取，始為合法，此觀該條之規定自明。抗告人抗
告意旨略以：本件原審判決正本係以郵政機關為送達機關，於八十九年三月二十五日
以寄存送達方式為之，但其所製作之送達通知書係載明寄存文書之處所為抗告人住所
地之管區派出所即台北縣警察局蘆洲分局延平派出所，抗告人於翌（二十六）日即執
該通知書前往該延平派出所領取，該所警員告以尚未接到訴訟文書，囑抗告人一、二
日後再前往領取；嗣於二日後抗告人再前往領取，仍遭以未收到訴訟文書為由而未領
取；抗告人乃向郵局查詢，被告知訴訟文書係寄存於上開警察分局蘆洲派出所，抗告
人之父始於同年月三十日前往該蘆洲派出所領取判決書，則抗告人實際收受判決之日
期為八十九年三月三十日，並非送達證書上所載之八十九年三月二十五日，抗告人於
同年四月七日聲明上訴，並未逾法定不變期間等語；如果抗告意旨所稱無訛，本件郵
局送達判決書係以寄存送達方式為之，其所製作之送達通知書載明判決書係寄存於抗
告人住所地之管轄派出所即上開延平派出所，但實際寄存於上開蘆洲派出所，致抗
告人輾轉直至八十九年三月三十日始領取判決書，能否謂送達證書上所載「送達時間
八十九年三月二十五日」，為抗告人收受判決之日期﹖饒有審究之餘地。其實情如何
﹖與認定抗告人提起本件上訴是否合法，至有關係。原審未詳予查明，即遽認抗告人
收受判決之日期為八十九年三月二十五日，迨至同年四月七日始行提起上訴，已逾法
定不變期間，予以裁定駁回上訴，不無可議。抗告意旨執以指摘原裁定不當，非無理
由。爰將原裁定撤銷，由原法院更為適法之處理。
據上論結，應依刑事訴訟法第四百十三條，裁定如主文。
中      華      民      國    八十九    年     十二     月    二十一    日
                              最高法院刑事第九庭
                                  審判長法官  曾  有  田
                                        法官  陳  宗  鎮
                                        法官  劉  介  民
                                        法官  魏  新  和
                                        法官  孫  增  同
      右正本證明與原本無異
                                              書  記  官
中      華      民      國    八十九    年     十二     月    二十八    日


司法院資訊處製作；財團法人民間司法改革基金會備份。
